【裁判字號】    97,消債更,749
【裁判日期】    981118
【裁判案由】    更生事件
【裁判全文】
臺灣士林地方法院民事裁定           97年度消債更字第749號
債  務  人  甲○○
上列當事人聲請更生事件，本院裁定如下：
    主  文
債務人甲○○自中華民國九十八年十一月十八日下午五時起開始
更生程序。
命司法事務官進行本件更生程序。
    理  由
一、按債務人不能清償債務或有不能清償之虞，且無擔保或無優
    先權之債務總額未逾新臺幣（下同）1,200 萬元者，於法院
    裁定開始清算程序或宣告破產前，得向法院聲請更生，觀諸
    消費者債務清理條例第3 條、第42條第1 項規定自明。次按
    ，法院開始更生程序之裁定，應載明其年、月、日、時，並
    即時發生效力。法院開始更生或清算程序後，得命司法事務
    官進行更生或清算程序，必要時得選任律師、會計師或其他
    適當之自然人或法人一人為監督人或管理人，復為同條例第
    45條第1 項、第16條所明定。
二、債務人聲請意旨略以：債務人負債總金額約797 萬2,461 元
    ，現平均每月收入約4 萬8,000 元；惟債務人配偶於民國94
    年方取得本國國籍，工作不易，且罹患高血壓及糖尿病，無
    法分擔較多家庭生活必要費用。又債務人除須維持自身生活
    外，尚須與配偶共同分擔其女之扶養費，視其債務總額，實
    有不能清償債務之情事。伊曾於民國97年間以書面向最大債
    權金融機構即國泰世華商業銀行股份有限公司（下稱國泰世
    華銀行）請求共同協商債務清償方案，然因無法確認國泰世
    華銀行所提之還款方案而協商不成立。又伊未經法院裁定開
    始清算程序或宣告破產，故向本院聲請更生等語。
三、經查，債務人所主張之上開事實，業據提出前置協商不成立
    通知書影本（見本院卷(一)第34頁）、財團法人金融聯合徵信
    中心當事人綜合信用報告－債務清理條例前置協商專用債權
    人清冊正本（見本院卷(二)第64頁至68頁）、財政部臺北市國
    稅局財產歸屬資料清單影本（見本院卷(一)第20頁）、財政部
    臺北市國稅局95及96年度綜合所得稅各類所得資料清單影本
    （見本院卷(一)第24頁至25頁）、勞工保險被保險人投保資料
    表（見本院卷(一)第26頁至27頁）、債務人全戶戶籍謄本正本
    （見本院卷(一)第19頁）、債務人配偶張榮勝財團法人康寧醫
    院醫療費用收據影本（見本院卷(一)第292 頁至296 頁）、債
    務人所有金融機構存簿封面暨內頁影本（見本院卷(二)第105
    頁至198 頁）等為證，堪認債務人確有不能清償債務之虞。
    此外，復查無債務人有消費者債務清理條例第6 條第3 項、
    第8 條或第46條各款所定駁回更生聲請之事由存在，則債務
    人聲請更生，應屬有據。
四、爰裁定如主文。
中    華    民    國    98    年    11    月    18    日
                  民事第二庭  法      官  周群翔
上為正本係照原本作成。
本件不得抗告。
中    華    民    國    98    年    11    月    18    日
                              書  記  官  周嫣蘋


司法院資訊處製作；財團法人民間司法改革基金會備份。
